智慧財產及商業法院民事裁定  
111年度民秘聲上字第13號
聲  請  人  凱薩克科技股份有限公司
兼  法  定
代  理  人  許榮裕              
共同代理人  宋皇佑律師
聲  請  人  昇陽自行車國際股份有限公司
兼  法  定
代  理  人  施和鋐              
上 列二 人
共同代理人  洪佩君律師
相  對  人  陳群顯律師
            柯凱繼律師
            王羿云                                    
上列聲請人因本院110年度民專上字第6號侵害專利權有關財產權
爭議等事件，聲請核發秘密保持命令，本院裁定如下：
    主  文
相對人陳群顯律師、柯凱繼律師、王羿云就附表所示之訴訟資料
不得為實施本院110年度民專上字第6號訴訟以外之目的而使用之
，或對未受秘密保持命令之人開示。
    理  由
一、智慧財產案件審理法第11條第1項規定：當事人或第三人就
    其持有之營業秘密，經釋明符合下列情形者，法院得依該當
    事人或第三人之聲請，對他造當事人、代理人、輔佐人或其
    他訴訟關係人發秘密保持命令：㈠當事人書狀之內容，記載
    當事人或第三人之營業秘密，或已調查或應調查之證據，涉
    及當事人或第三人之營業秘密。㈡為避免因前款之營業秘密
    經開示，或供該訴訟進行以外之目的使用，有妨害該當事人
    或第三人基於該營業秘密之事業活動之虞，致有限制其開示
    或使用之必要。
二、聲請意旨略以：本院110年度民專上字第6號侵害專利權有關
    財產權爭議等事件訴訟資料中，附表所示由財政部關務署、
    財政部南區國稅局及財政部財政資訊中心提供之資料（下稱
    系爭資料），涉及聲請人之銷售及經營資訊，均未經公開且
    非一般涉及該類資訊之人可以得知，具有實際商業價值，聲
    請人已採取合理保密措施而非得任意外流，屬聲請人之營業
    秘密，依前揭規定聲請核發秘密保持命令等語。　　
三、依聲請人前揭主張，系爭資料涉及聲請人產品之市場定價等
    競爭資訊及產品細部規格資料，為聲請人用以銷售或經營之
    商業性資訊，非一般公眾或同業所得知悉，依一般商業往來
    交易情形，不致向無關之第三人揭露，且具有潛在之經濟價
    值，聲請人主張系爭資料為其所有之營業秘密，應屬可信。
    而迄本件秘密保持命令聲請時為止，相對人尚未自閱覽書狀
    或調查證據以外之方法，知悉或持有系爭資料，則該營業秘
    密如經開示或供訴訟進行以外之目的使用，有妨害聲請人基
    於該營業秘密之事業活動之虞，為兼顧相對人閱覽卷證之訴
    訟上權益，有依前述規定限制相對人開示或使用系爭資料必
    要，且相對人對於受秘密保持命令並無意見（本院卷第7頁
    ），本件聲請應予准許。
四、依智慧財產案件審理法第13條第1項規定，裁定如主文。
中　　華　　民　　國　　111 　年　　8 　　月　　30　　日
　　                      智慧財產第一庭
　　　　　　　　　　　　　　審判長法  官　李維心
　　　　　　　　　　　　　　　　　法  官　蔡如琪
　　　　　　　　　　　　　　　　　法  官　陳端宜
以上正本證明與原本無異。
本裁定不得抗告。
本秘密保持命令，自本命令送達相對人時起發生效力。
受秘密保持命令之人，其住所或居所有遷移時，應向法院陳明。
 
中　　華　　民　　國　　111 　年　　8 　　月　　30　　日
　　　　　　　　　　　　　　　    書記官　吳祉瑩
附錄違反本命令之相關處罰條文：
智慧財產案件審理法第35條      
違反本法秘密保持命令者，處3年以下有期徒刑、拘役或科或併
科新臺幣10萬元以下罰金。
前項之罪，須告訴乃論。　　
附表： 　　　
證 據 名 稱  卷 證 位 置 機關函詢篩選資料光碟內容  本院110年度民專上字第6號秘保限閱卷第3頁